【裁判字號】    95,訴,610
【裁判日期】    950504
【裁判案由】    違反礦業法等
【裁判全文】
臺灣桃園地方法院刑事判決               95年度訴字第610號
公  訴  人  台灣桃園地方法院檢察署檢察官
被      告  甲○○
                    號
上列被告因竊盜案件，經檢察官提起公訴（94年度偵字第18744
號），本院裁定改依簡式審判程序，判決如下：
    主  文
甲○○攜帶兇器竊盜，處有期徒刑捌月。緩刑年。扣案鐵鎚、
鐵鑽各壹支均沒收。
    事  實
一、甲○○與陳三鴻（由臺灣板橋地方法院另案審理中）各別基
    於意圖為自己不法所有之犯意，於民國94年10月3 日某時，
    由甲○○騎乘LD6 －070 號重型機車搭載陳三鴻，2 人共同
    前往位於桃園縣復興鄉台七線15.4公里處之國有林班地，甲
    ○○持其所有客觀上足以對人之生命、身體安全構成威脅且
    具有危險險性可供兇器使用之鐵鎚、鐵鑽各1 支，陳三鴻則
    以徒手方式，2 人分別在該處盜採文石寶石礦，並竊得礦業
    法第3 條第1 項第55款所列管之寶石礦文石10塊（約14.8公
    斤），嗣於同日下午5 時30分許，為林務局新竹局林區管理
    處大溪工作站技術士江支培夥同員警查獲，並扣得鐵鎚、鐵
    鑽各1 支及文石10塊（約14.8 公斤），始知上情。
二、案經桃園縣政府警察局大溪分局報請台灣桃園地方法院檢察
    署檢察官偵查起訴。
    理  由
一、本件被告甲○○所犯係死刑、無期徒刑、最輕本刑為3 年以
    上有期徒刑以外之罪，其於準備程序中就被訴事實為有罪之
    陳述，經法官告知簡式審判程序之旨，並聽取公訴人及被告
    之意見後，依刑事訴訟法第273 條之1 第1 項規定，經本院
    合議庭裁定，由受命法官獨任進行簡式審判程序審理，核先
    敘明。
二、訊據被告就前揭犯罪事實於偵查及本院審理時均坦承不諱，
    核與證人江支培於警詢時指述情節相符，並有定位圖1 張、
    現場查獲照片15幀、贓物認領保管單1 紙暨桃園縣政府警察
    局大溪分局搜索、扣押筆錄、行政院農業委員會林務局94年
    12月16日函文、行政院農業委員會林務局新竹林區管理處95
    年1 月3 日函文、經濟部礦務局95年1 月9 日函文、經濟部
    礦務局94年1 月6 日函文、經濟部礦務局95年1 月27日函文
    各1 份附卷可稽；此外，另有鐵鎚、鐵鑽各1 支扣案可佐，
    堪信被告之自白與事實相符，允可憑採。其罪證明確，犯行
    堪以認定。
三、按刑法第321 條第1 項第3 款之攜帶兇器竊盜罪，係以行為
    人攜帶兇器竊盜為其加重條件，此所謂兇器，其種類並無限
    制，凡客觀上足對人之生命、身體、安全構成威脅，具有危
    險性之兇器均屬之，且祇須行竊時攜帶此種具有危險性之兇
    器為已足，並不以攜帶之初有行兇之意圖為必要。核被告所
    為，係犯刑法第321 條第1 項第3 款之攜帶兇器竊盜罪及礦
    業法第69條第1 項之私自採礦罪。被告所犯竊盜罪，係侵害
    經濟部礦務局對於該礦石之監督權，所犯礦業法第69條第1
    項之私自採礦罪，係侵害國家對國有礦石探採之管理，被告
    係以1 行為而觸犯上開2 罪名，為想像競合犯，應從一重之
    竊盜罪處斷（最高法院85年度上易字第121 號判決參照）。
    爰審酌被告犯罪動機、目的、手段、攜帶兇器行竊，極易於
    犯罪過程中對他人人身造成威脅，其犯罪情節較為嚴重，對
    於國家礦石所生之損害，惟行竊後即為警查獲而取回礦石，
    所生危害尚微，及其犯罪後坦承犯行，態度尚稱良好等一切
    情狀，爰對被告量處如主文所示之刑，以資懲儆。被告前未
    曾受有期徒刑以上刑之宣告，有臺灣高等法院被告前案紀錄
    表在卷足憑，僅因一時失慮，致罹刑章，經此偵審教訓及科
    刑之判決後，當知所警惕，應無再犯之虞，本院認被告前開
    所受宣告之刑以暫不執行為適當，予以宣告緩刑3 年，以啟
    自新。扣案之鐵鎚、鐵鑽各1 支，為被告所有且係供本案犯
    罪所用之物，業據被告供陳在卷，爰依刑法第38條第1 項第
    2 款之規定，予以宣告沒收；至被告所竊得之文石10塊（約
    14.8公斤），業經由行政院農委會林務局領回，已非屬被告
    所有，爰不依礦業法第第69條第2項宣告沒收。
據上論斷，應依刑事訴訟法第273 條之1 、第299 條第1 項前段
，礦業法第69條第1 項，刑法第321 條第1 項第3 款、第55條、
第74條第1 款、第38條第1 項第2 款，判決如主文。
本案經檢察官柯怡如到庭執行職務。
中    華    民    國    95    年    5     月    4    日
                  刑事第四庭  法  官  張淑華
以上正本證明與原本無異。
如不服本判決，應於送達後10日內，向本院提出上訴狀。
                            書記官  郭中明
中    華    民    國    95    年    5     月    4    日
附錄論罪科刑法條
中華民國刑法第321條
犯竊盜罪而有左列情形之一者，處六月以上、五年以下有期徒刑
：
一  於夜間侵入住宅或有人居住之建築物、船艦或隱匿其內而犯
    之者。
二  毀越門扇、牆垣或其他安全設備而犯之者。
三  攜帶兇器而犯之者。
四  結夥三人以上而犯之者。
五  乘火災、水災或其他災害之際而犯之者。
六  在車站或埠頭而犯之者。
前項之未遂犯罰之。
礦業法第69條
未依本法取得礦業權私自採礦者，處五年以下有期徒刑、拘役或
科或併科新臺幣二十萬元以上一百萬元以下罰金。
犯前項之罪者，所採之礦產物沒收之；如全部或一部不能沒收時
，追徵其價額。
法人之代表人、代理人、受僱人或其他從業人員，因執行職務犯
第一項之罪者，除處罰其行為人外，對該法人亦科以第一項之罰
金。


司法院資訊處製作；財團法人民間司法改革基金會備份。
